臺灣南投地方法院民事裁定
110年度司財管字第3號
聲  請  人  鄧啓棠  



受  選任人  許智捷律師  
上列聲請人聲請選任失蹤人財產管理人事件，本院裁定如下：
    主  文
選任許智捷律師為失蹤人鄧修武之財產管理人。
程序費用新臺幣1,000元由聲請人負擔。
    理  由
一、按失蹤人失蹤後，未受死亡宣告前，其財產之管理，依家事
    事件法之規定。又關於失蹤人之財產管理事件，專屬其住所
    地之法院管轄；失蹤人未置財產管理人者，其財產管理人依
    下列順序定之：㈠配偶，㈡父母，㈢成年子女，㈣與失蹤人同居
    之祖父母，㈤家長；不能依前項規定定財產管理人時，法院
    得因利害關係人或檢察官之聲請選任財產管理人，民法第10
    條、家事事件法第142 條第1 項、第143 條第1 項及第2 項
    分別定有明文。所謂失蹤，係指失蹤人離去其最後住所或居
    所，陷於生死不明之狀態而言（最高法院85年度台抗字第32
    8 號裁判意旨參照）。
二、本件聲請意旨略以：聲請人與失蹤人鄧修武同為南投縣○○市
    ○○段0000000000000000000地號土地之共有人，聲請人為辦
    理土地分割或出售事宜，惟依地籍謄本上之記載，失蹤人鄧
    修武之地址係直接以「南投縣南投市南投114-4號」地號之
    方式記載，並無實際地址，復經查詢失蹤人鄧修武之最新戶
    籍資料即民國81年間之舊式手抄戶籍謄本，其上記載最後之
    註記為「他往廣東」，並無歸國資料可稽，可知失蹤人最後
    之動向係遷往廣東後，即未曾歸國、不知去向，又失蹤人為
    8年5月11日生，迄今已逾102歲，顯已超出國民平均餘命甚
    多，可認年事已高，應屬生死不明而為民法第10條所定之失
    蹤人。爰依民法第10條、家事事件法第143條第1、2項規定
    ，聲請選任失蹤人鄧修武之財產管理人等語，並提出土地登
    記謄本及戶籍謄本等件為證。
三、經查，聲請人主張之事實，業據其提出上開書證為憑，並經
    本院向南投○○○○○○○○○調閱鄧修武之歷年戶籍資料
    及其配偶、法定第1至第4順序繼承人戶籍資料查證屬實。本
    院審酌鄧修武既陷於生死不明狀態，其財產法律關係有予明
    確之必要，聲請人與鄧修武同為土地共有人，是聲請人為利
    害關係人，其請求選任失蹤人鄧修武之財產管理人，於法有
    據，應予准許。
四、又經本院函詢財政部國有財產署中區分署及南投律師公會是
    否願意擔任失蹤人鄧修武之財產管理人，嗣經財政部國有財
    產署中區分署南投辦事處以111年2月14日台財產中投三字第
    11135005980號函覆表示無擔任之意願；南投律師公會則函
    覆許智捷律師同意擔任失蹤人鄧修武之財產管理人，業獲許
    智捷律師之同意，有其出具之同意書正本及律師證書影本在
    卷足稽，本院審酌許智捷律師受有法律之專業訓練，對於財
    產管理人依法應盡之管理職責，當較一般未受法學訓練之民
    眾更為明瞭，是以如將失蹤人之財產交由律師管理，應有利
    於處理後續之財產管理等事宜，且律師之行為受有律師法之
    規範，其執行財產管理人之職務更能公正適法，應適於擔任
    財產管理人職務，爰裁定如主文。
五、程序費用負擔之依據：家事事件法第97條，非訟事件法第21
    條第1項前段。
六、如不服本裁定，應於送達後10日內向本院提出抗告狀，並繳
    納抗告費新臺幣1,000元。
中　　華　　民　　國　　111 　年　　3 　　月　　8 　　日
                  家事法庭  司法事務官  李欣容